---
output:
  html_document: default
  pdf_document: default
---
### 1. Seleccionar un dataset de metabolómica del repositorio https://github.com/nutrimetabolomics/metaboData/

Para seleccionar el dataset he creado un nuevo proyecto en Rstudio con control version clonando el repositorio. Luego he seleccionado el dataset de MetabotypingPaper que contiene dos archivos con la metadata y los metabólitos a tarvés de la función read_csv. He añadido setwd("/Users/alberto_w/metaboData") al principio ya que sino no me dejaba generar el documento pdf a la hora de hacer knit.

```{r}
setwd("/Users/alberto_w/metaboData")
library(readr)
DataInfo_S013 <- read_csv("Datasets/2018-MetabotypingPaper/DataInfo_S013.csv")
DataValues_S013 <- read_csv("Datasets/2018-MetabotypingPaper/DataValues_S013.csv")
```
### 2. Una vez descargados los datos cread un contenedor del tipo SummarizedExperiment que contenga los datos y los metadatos (información acerca del dataset, las filas y las columnas).

Para crear el contenedor tipo SummarizedExperiment he consultado https://rdrr.io/bioc/SummarizedExperiment/f/vignettes/SummarizedExperiment.Rmd y he añadido los datos y la metadata en una variable llamada se. He eliminado la primera columna de DataValues ya que era una duplicidad del índice que identifica las muestras y me daba error al juntar ambas variables en el SummarizedExperiment. Finalmente he guardado el objeto SE con save() para poder subrilo al repositorio de Github.

```{r}
library(SummarizedExperiment)
se <- SummarizedExperiment(
  assays = list(counts = as.matrix(DataValues_S013[,-1])), # Datos de observación menos la primera columna que es el indice repetido
  colData = DataInfo_S013 # Metadatos para las muestras
)
se
save(se, file = "datos.Rda")
```
### 3. Llevad a cabo una exploración del dataset que os proporcione una visión general del mismo en la línea de lo que hemos visto en las actividades.

PAra la exploración del dataset he usado dim() para ver el número de features y el número de muestras y he usado también colData() para saber la descripción de las features que hay en el dataset, su nombre y su tipo de variable. Los resultados indican que hay 39 variables y 695 muestras. Entre las varaibles estan las iniciales que dan información de la muestra como Age, Gender, Group y después van las variables numéricas que son los diferentes metabólitos que se han analizado como Creatinine. Hubiera estado bien que en la columna de DataDescription de la metadata, se especificara con más claridad qué indica cada variable.

```{r}
dim(se)  # Número de filas (features) y columnas (muestras)
```
```{r}
colData(se)  # Descripción de los datos de las muestras
```
### 4. Elaborad un informe que describa el proceso que habéis realizado, incluyendo la descarga de los datos, la creación del contenedor, la exploración de los datos y la reposición de los datos en github.

El informe realizado es este documento RMarkdown, donde se ve tanto el razonamiento de los pasos como el código y resultado.

### 5. Cread un repositorio de github.

El link al repositorio de github es: https://github.com/Pusking/PUSCASU-ALBERTO-PEC1.git
Para crearlo, he ido a mi cuenta de github y  "New repository", subiendo a posteriori los archivos deseados.

Incluye: 

- Archivo RMarkdown y HTML donde se ve el informe de la PEC1 con su razonamiento y pasos seguidos en cada apartado.
- Datos.rda el objeto contenedor con los datos en formato binario.
- DataInfo_S013 y DataValues_S013 los archivos originales en formato csv


